【裁判字號】    98,台抗,73
【裁判日期】    980205
【裁判案由】    違反毒品危害防制條例延長羈押
【裁判全文】
最高法院刑事裁定                九十八年度台抗字第七三號
抗  告  人  甲○○ ○○○○ .
上列抗告人因違反毒品危害防制條例案件，不服台灣高等法院中
華民國九十七年十二月十六日延長羈押之裁定（九十七年度上訴
字第四四０一號），提起抗告，本院裁定如下：
    主  文
抗告駁回。
    理  由
按刑事訴訟法第一零八條第一項前段規定：「羈押被告，偵查中
不得逾二月，審判中不得逾三月。但有繼續羈押之必要者，得於
期間未滿前，經法院依第一百零一條或第一百零一條之一之規定
訊問被告後，以裁定延長之。」是被告究竟有無合於刑事訴訟法
第一百零一條、第一百零一條之一所規定之羈押要件？應否羈押
？以及羈押後其羈押原因是否仍然存在？有無繼續羈押之必要？
事實審法院本得斟酌訴訟進行程度及其他一切情形而認定，故受
羈押之被告除確有同法第一百十四條所列情形之一，不得駁回具
保停押之聲請者外，其應否羈押或延長羈押，事實審法院自有認
定裁量之權，苟無濫用其權限之情形，即不得任意指為違法。本
件原裁定略以：抗告人甲○○ ○○○○ ○○○○○（陳詩謙）因違反毒品危
害防制條例案件，經原審認為犯毒品危害防制條例等罪嫌疑重大
，有刑事訴訟法第一百零一條第一項第三款之情形，非予羈押，
顯難進行審判，有羈押之必要，於民國九十七年九月二十二日執
行羈押，至同年十二月二十一日，羈押期間即將屆滿，審酌訴訟
進行情形及全案證據資料，認其羈押原因依然存在，有繼續羈押
之必要，而裁定自同年十二月二十二日起，延長羈押貳月。經核
於法並無違誤。抗告意旨略稱：抗告人羈押迄今已逾一年，本案
歷經偵查、審理階段，相關人證及物證亦均調查完備，復經言詞
辯論終結，抗告人當無串供之虞，縱然抗告人為新加坡籍人士，
在台灣無居所，然無逃亡之情形，實無繼續羈押之理由與必要，
原裁定既未就非予羈押，顯難進行追訴、審判或執行之羈押的必
要性詳予敘明，顯有理由不備之違法，亦與司法院釋字第三九二
號認為羈押乃侵害人權最大之強制處分，須謹慎行事，不宜濫行
羈押之解釋意旨相違云云。惟查：本件原裁定理由已敘明原法院
為第一次羈押時，即認抗告人有非予羈押顯難進行審判之情事，
而依刑事訴訟法第一百零一條第一項第三款之規定執行羈押，復
以上述「非予羈押顯難進行審判」之原因依然存在，故予以裁定
延長羈押等語，自係斟酌其案件訴訟進行程度，認仍有延長羈押
之原因及必要（不能排除再開辯論或遭上級審撤銷發回更審之可
能），並無理由不備之情事。本件抗告為無理由，應予駁回。
據上論結，應依刑事訴訟法第四百十二條，裁定如主文。
中    華    民    國  九十八  年    二    月    五    日
                      最高法院刑事第十一庭
                          審判長法官  花  滿  堂
                                法官  黃  正  興
                                法官  陳  東  誥
                                法官  林  錦  芳
                                法官  洪  昌  宏
      本件正本證明與原本無異
                                      書  記  官
中    華    民    國  九十八  年    二    月    九    日
                                                      Ｑ


司法院資訊處製作；財團法人民間司法改革基金會備份。
